臺灣基隆地方法院刑事裁定              100年度訴字第499號
公  訴  人  臺灣基隆地方法院檢察署檢察官
被      告  鄭義龍
選任辯護人  蕭銘毅律師（法律扶助律師）
被      告  簡志翔
指定辯護人  賴錫卿律師
上列被告因強盜案件，本院裁定如下：
    主  文
鄭義龍、簡志翔之羈押期間，均自民國壹佰年拾月拾玖日起延長
貳月。
鄭義龍、簡志翔具保停止羈押之聲請均駁回。
    理  由
一、按羈押被告，審判中不得逾3 月，但有繼續羈押之必要者，
    得於期間未滿前，經法院依第101 條或第101 條之1 之規定
    訊問被告後，以裁定延長之；延長羈押期間，審判中每次不
    得逾2 月，刑事訴訟法第108 條第1 項、第5 項分別定有明
    文。查被告鄭義龍、簡志翔因強盜案件，前經臺灣基隆地方
    法院檢察署檢察官提起公訴（100 年度偵字第2633號）並解
    送本院，由本院法官訊問後，認為被告二人犯罪嫌疑重大，
    而所犯刑法第328 條第1 項之強盜罪嫌為最輕本刑5 年以上
    有期徒刑之罪，有刑事訴訟法第101 條第1 項第3 款之情形
    ，非予羈押，顯難進行審判，裁定均自民國100 年7 月19日
    起執行羈押。今被告二人於審判中羈押之期間即將屆滿，經
    本院於100 年10月4 日訊問被告二人後，認為符合延長羈押
    之要件，爰裁定均自100 年10月19日起延長羈押2 月，理由
    如下：
  (一)犯罪嫌疑重大：被告鄭義龍、簡志翔涉犯刑法第328 條第1
    項之強盜罪嫌，業據檢察官提出證人即被害人蕭美鳳於警詢
    及偵查中所為指述、被告二人於警詢及偵查中所為供述為證
    ，復有蕭美鳳之診斷證明書、相關監視器錄影畫面翻拍照片
    及警攝照片、行動電話通聯紀錄、偵查報告附卷可佐，又經
    檢察官、辯護人於100 年9 月20日本院審理時交互詰問蕭美
    鳳、田曄等證人在案，本院並已於100 年10月4 日為第一審
    判決，以被告二人共同犯強盜罪，判處被告鄭義龍有期徒刑
    8 年、被告簡志翔有期徒刑7 年在案，綜合勾稽上開證據資
    料，足認為被告二人犯罪嫌疑重大。
  (二)有刑事訴訟法第101 條第1 項第3 款之情形：被告鄭義龍、
    簡志翔所犯刑法第328 條第1 項之強盜罪嫌，為最輕本刑5
    年以上有期徒刑之罪，並已分別經本院判處有期徒刑8 年、
    7 年，出於趨吉避凶、脫免刑責、不甘受罰之基本人性，本
    難謂渠等不具逃亡之高度可能性；再被告二人於本院審理時
    始終否認有何強盜蕭美鳳財物之犯意，一再辯稱渠等行為之
    用意僅在「修理」、「教訓」蕭美鳳，原欲騎走蕭美鳳之機
    車不讓她報案，而非取走財物等語，其等顯然對於檢察官起
    訴及本院判決認定之犯罪事實有所爭執，又觀諸被告二人係
    以騎乘「使用竊盜」所得之他人機車、懸掛侵占而來之他人
    車牌、頭戴安全帽及口罩之方式犯案，渠等自始存有掩飾身
    分特徵、避免為警查獲之意圖，至為明顯，益證被告二人不
    甘受罰，則依一般正常之人合理判斷，自可認為被告二人具
    有逃亡之相當或然率存在，亦即「有相當理由」認為渠等有
    逃亡之虞，揆諸司法院大法官會議釋字第665 號解釋及最高
    法院98年度台抗字第668 號、100 年度台抗字第246 號判決
    意旨，本件符合刑事訴訟法第101 條第1 項第3 款重罪羈押
    之要件，羈押原因並未消滅。
  (三)非予羈押，顯難進行審判或執行：被告鄭義龍、簡志翔於本
    院審理時否認強盜犯行，有如前述，渠等既經本院判處重刑
    ，自有可能依法上訴於第二審法院，如經判決確定，則須移
    送檢察官執行，今倘命被告二人具保、責付或限制住居，而
    被告二人棄保逃亡，勢必嚴重阻礙第二審法院之審判或刑罰
    之執行。況以被告二人係於深夜埋伏尾隨獨自騎乘機車返家
    之女子，至四下無人處撞傷、毆打被害人再取走財物之犯罪
    情節觀之，渠等一旦逃亡在外，更足以引起一般民眾（特別
    是夜歸女性）之恐慌，傷害人民對司法體系之信賴，對第二
    審法院或執行檢察官形成壓力，反不利於司法權之公正行使
    。是本院認命被告二人具保、責付或限制住居等侵害較小之
    手段，均不足以確保日後審判或執行程序之順利進行，為維
    持刑事司法權之有效行使，仍有以羈押之最後手段限制渠等
    人身自由之必要。
二、被告鄭義龍、簡志翔固均於100 年10月4 日本院訊問時以言
    詞聲請具保停止羈押，然被告二人非予羈押顯難進行審判或
    執行，理由已詳述如前，渠等羈押之必要性實不能因具保而
    消滅。而被告二人所陳「安頓家中妻小」等聲請理由，核非
    法定應准予具保停止羈押之事由，亦與羈押必要性之審酌無
    關。此外，本件復查無刑事訴訟法第114 條各款所列不得駁
    回具保停止羈押聲請之情形。從而，被告二人聲請具保停止
    羈押，為無理由，均應予駁回。
三、依刑事訴訟法第108 條第1 項、第5 項、第220 條，裁定如
    主文。
中    華    民    國   100    年    10    月    4     日
                  刑事第二庭  審判長法  官  王福康
                                    法  官  高偉文
                                    法  官  羅貞元
以上正本證明與原本無異。
對於本件裁定如有不服，應於收受送達後5日內，向本院提出抗
告書狀，敘述抗告之理由，抗告於臺灣高等法院。
中    華    民    國   100    年    10    月    4     日
                                    書記官  陳永祥